臺灣板橋地方法院交通事件裁定　　　　　　　　　九十二年度交聲字第一六四八號
　　原處分機關　交通部公路總局臺北區監理所
　　異　議　人　甲○○
　　即受處分人
右列受處分人因違反道路交通管理處罰條例案件，對於交通部公路總局臺北區監理所
於民國九十二年九月二十九日以北監自裁字裁四０－Ｚ00000000號所為之裁
決處分（原舉發案號：內政部警政署國道公路警察局九十二年五月七日公警局交字第
Ｚ00000000號），聲明異議，本院裁定如左：
    主  文
異議駁回。
    理  由
一、原處分意旨略以：異議人即受處分人甲○○於民國九十二年五月七日十九時二十
    三分許，駕駛車號：ＧＹ－三七００號自用小客車，於行經國道三號高速公路南
    向第三十六公里處時，因（一）行車執照未隨車攜帶（二）領有號牌而未懸掛，
    經警攔停當場掣單舉發，乃依道路交通管理處罰條例第十二條第一項第七款、第
    二項及同條例第十四條第二款之規定，共計裁處罰鍰新臺幣九千三百元，並牌照
    吊銷。
二、異議意旨略以：伊並不否認駕駛上開車輛行經上述時地時有駕車未隨車攜帶駕、
    行照及未依規定車道行駛之違規事實，惟領有牌號而未懸掛之違規，應係舉發警
    員所栽贓構陷之詞。又警員於當時掣單完成後，即示意要伊駛離，警員並無交付
    本件舉發違反道路交通管理事件通知單（下稱舉發通知單）予伊簽收，是其送達
    程序亦於法有違，爰聲明異議，請求撤銷原處分云云。
三、按汽車已領有號牌而未懸掛或不依指定位置懸掛者，處汽車所有人新臺幣三千六
    百元以上一萬零八百元以下罰鍰，並禁止其行駛；又其牌照、號牌吊銷之，道路
    交通管理處罰條例第十二條第一項第七款及第二項分別定有明文。次按汽車行駛
    ，行車執照未隨車攜帶者，處汽車所有人新臺幣三百元以上六百元以下罰鍰，上
    開條例第十四條第二款亦有規定。復按行為人有違反道路交通管理處罰條例之情
    形，經當場舉發者，應填製舉發通知單後交付該行為人簽名或蓋章收受之，拒絕
    簽章者，並記明其事由，視為已收受，違反道路交通管理事件統一裁罰基準及處
    理細則第十一條第一項第一款亦有規定。
四、經查，本件異議人即受處分人甲○○確於九十二年五月七日十九時二十三分許，
    駕駛車號：ＧＹ－三七００號自用小客車，於行經國道三號高速公路南向第三十
    六公里處時，因行車執照未隨車攜帶且該車車前並未懸掛號牌，經警攔停當場掣
    單舉發之違規事實，業據證人即舉發本件交通違規之內政部警政署國道公路警察
    局第六警察隊樹林分隊警員賴順漢於本院調查時到庭結證屬實，並有內政部警政
    署國道公路警察局九十二年五月七日公警局交字第Ｚ00000000號舉發通
    知單影本一紙附卷可稽，復經內政部警政署國道公路警察局第六警察隊查處無誤
    ，有該隊九十二年九月五日公警國六交訴字第０九二０００四五一三號書函影本
    一份在卷足憑。次查，證人即賴順漢警員於本院調查時已到庭證稱：「這二件交
    通違規事件是我所舉發，舉發單是我所填寫，九十二年五月七日晚上七點二十三
    分左右，我是一人在北二高（即國道三號高速公路）南下下中和交流道口的槽化
    線執行勤務，我發現異議人駕駛ＧＹ－三七００號自小客車插入減速車道的匝道
    ，未依規定車道行駛，於是我就攔下異議人，‧‧‧」、「我是在攔下異議人的
    車輛時發現異議人未掛前號牌，我在異議人填寫基本資料後，我便問他為何沒有
    掛前號牌，他並沒有回答我，他只是一直要我不要開單，我是從後車牌看他的車
    牌號碼，之後我回車上用勤務中心的無線電查詢確認異議人的資料，我開完舉發
    單拿給異議人簽收時，異議人已經回到他的車上，他一直叫我不要開單，我認為
    無法與其溝通，所以我就在紅單上載明逕交駕駛拒簽並從車窗直接交付給他，後
    來我揮手示意叫他離開，之後我便轉身回車上，‧‧‧」、「我是先發現異議人
    沒有掛前號牌，然後繞到後面去查後車牌，我發現他有掛後車牌，我回車上查詢
    車主及車輛的基本資料無誤後就開單舉發，‧‧‧」、「（經當庭提示由異議人
    所庭呈附卷之違規車輛照片後，詢以有何意見？）我確定當時攔下的車子就是照
    片上的車子，我確定當時他並沒有掛前車牌，並不是因為天色暗才沒有看到前車
    牌而產生誤會」、「我都是依照違規事實依法開單告發，我有載明違規事由交給
    異議人，但是異議人拒絕簽收」等語（參見本院九十二年十一月十二日訊問筆錄
    ），衡諸證人與異議人素不相識，並無宿怨，亦無仇隙，應無甘冒自身觸犯偽證
    罪之風險而涉詞誣攀異議人之理，是其證言應堪採信。準此，堪認異議人於前述
    時地，確有上開違規無事實無訛。復依前開違反道路交通管理事件統一裁罰基準
    及處理細則第十一條第一項第一款之規定，本件舉發通知單既因上情而經當場舉
    發警員記明異議人拒絕簽章之事由，並當場逕交付予異議人，則異議人應已收受
    本件舉發通知單無誤，其舉發通知單亦已合法送達。
五、按交通警員掣單舉發違反道路交通管理處罰條例所列之違規事實，本質上為行政
    處分，係公務員基於職務上權力，依法就特定之具體事件所為具有公法上效果之
    單方行政行為，基於公務員為公法上行為具有公信力之原則，該行政處分當可被
    推定為真正，其據以依法處分之事實認定亦為真正無誤，此與民事訴訴法第三百
    五十五條第一項規定：「文書，依其程式及意旨得認作公文書者，推定為真正」
    之情形相同，本此公信原則，立法者以道路交通管理處罰條例第九十二條第三項
    之授權，賦予行政機關訂定違反道路交通管理事件統一裁罰基準及處理細則，使
    執勤員警得當機處分，以達其維護交通秩序、安全之行政目的。從而，本件異議
    人既未就執勤員警之舉發有誤提出相關證據以供調查，本院經查亦無任何證據足
    資證明執勤員警有何捏造事實違法取締之不法情事，則執勤員警本其維護交通秩
    序、安全職責所為之舉發，自應受到合法、正確之推定。
六、綜上所述，本件異議人空言否認前開違規行為暨辯稱未曾收受本件舉發通知單云
    云，無非事後卸責之詞，不足採信。本件事證明確，異議人前開違規行為堪以認
    定。是原處分機關據以援引道路交通管理處罰條例第十二條第一項第七款、第二
    項及第十四條第二款之規定，共計裁處異議人罰鍰新臺幣九千三百元，並牌照吊
    銷，於法並無違誤或不當之處。本件異議為無理由，應予駁回。
七、至本件異議人對於交通部公路總局臺北區監理所於九十二年九月二十九日以北監
    自裁字裁四０－Ｚ00000000號所為之裁決處分（原舉發案號：內政部警
    政署國道公路警察局九十二年五月七日公警局交字第Ｚ00000000號）聲
    明異議部分，業由本院以九十二年度交聲字第一六六０號交通事件另行裁處，附
    此敘明。
據上論斷，應依道路交通案件處理辦法第十九條，裁定如主文。
中      華      民      國    九  十  三    年      一    月    十  五  日
                                  臺灣板橋地方法院交通法庭
                                      法    官  高  奕  驤
右正本證明與原本無異。
如不服本裁定，應於裁定送達後五日內向本院提出抗告狀。
                                      書 記 官  廖  舜  宜
中      華      民      國    九  十  三    年      一    月    十  五  日
